臺灣臺北地方法院刑事判決　　　　　　　　　　　　　九十三年度易緝字第四七號
　　公　訴　人　台灣台北地方法院檢察署檢察官
　　被　　　告　甲○○
　　　　　　　　　　　　國民
右列被告因建築法案件，經檢察官聲請以簡易判決處刑（九十一年度偵字第八三二
號），本院認不宜以簡易判決處刑，改依通常程序處理，判決如左：
    主  文
甲○○對於依建築法規定強制拆除之建築物，違反規定重建，處拘役肆拾日，如易科
罰金，以參佰元折算壹日。
    事  實
一、甲○○未經申請主管建築機關之許可並發給建築執照，即於民國（下同）八十九
    年九月間，在渠承租之臺北市中正區○○○路○段十一之一號一樓後方，以鋼骨
    及鐵架等為建材，搭蓋面積約八平方公尺之違建樓梯，經臺北市政府工務局建築
    管理處查報，並於八十九年九月十五日依法強制拆除，詎甲○○竟又於九十年十
    月間在原處違反規定重行搭建違章建築使用，復經臺北市政府建管處再行查報。
二、案經臺北市政府工務局函送臺灣臺北地方法院檢察署檢察官偵查起訴。
    理  由
一、被告之辯解：
    訊據被告甲○○雖坦承於右揭時地搭蓋違建樓梯，經臺北市政府工務局建築管理
    處查報，被告於八十九年九月十五日自行拆除後，復於九十年三月間重行搭建違
    建樓梯，並於九十年十月間再經臺北市政府工務局建築管理處查報，惟辯稱係該
    處人員告知，只需交付新台幣（下同）六十萬元，即可重新搭建，被告以為該等
    費用係委請建築師繪圖並提出合法申請，因此交付六十萬元、並經該處人員告知
    可重新搭建後，始重新搭建云云。
二、本院之判斷：
    經查右揭事實，有臺北市政府工務局函附違建查報案件明細表、違建勒令停工拆
    除通知單、拆除新違章建築結案報告單影本、現場照片在卷可證。次查被告於偵
    查中則辯稱：是透過建築師向臺北市政府工務局申請核准，惟亦自陳並無核准資
    料，因為都是聽從建築師指示等語（偵查卷一第四一頁），足證被告前供述並不
    一致，復未提出任何證據以實其說。又查本件臺北市中正區○○○路○段十一之
    一號一樓並未申請雜項執照，亦有臺北市政府工務局建築管理處九十三年五月十
    八日函附卷可稽（本院卷第三六頁），足證被告所辯，並不實在。是本件事證明
    確，被告犯行洵堪認定，應予依法論科。
三、論罪：
    核被告所為，係犯建築法第九十五條之罪。
四、科刑：
    爰審酌被告因一時失慮，致罹刑典，惟並無犯罪前科，尚屬初犯等一切情狀，量
    處如主文所示之刑，並諭知易科罰金之折算標準，以示懲儆。
五、應適用之法律：
    刑事訴訟法第二百九十九條第一項前段，建築法第九十五條，刑法第十一條前段
    、第四十一條第一項前段，罰金罰鍰提高標準條例第二條。
本案經檢察官蕭惠菁到庭執行職務。
中　　　華　　　民　　　國　　九十三　　年　　十一　　月　　　二十四    日
                                    臺灣臺北地方法院刑事第三庭
                                        審判長法  官  劉慧芬
                                              法  官  歐陽漢菁
                                              法  官  邱  琦
右正本證明與原本無異。
如不服本判決，得自收受送達之日起十日內，向本院提出上訴狀
                                              書記官  林素霜
中　　　華　　　民　　　國　　九十三　　年　　　十一　　月　　二十五 　 日
附錄本案論罪科刑法條：
建築法第九十五條
依本法規定強制拆除之建築物，違反規定重建者，處一年以下有期徒刑、拘役或科或
併科新台幣三十萬元以下罰金。
